臺灣板橋地方法院交通事件裁定　　　 100年度交聲字第1160號
原處分機關　臺北市交通事件裁決所
異　議　人
即受處分人　蒲盛松
上列異議人即受處分人因違反道路交通管理處罰條例案件，對於
臺北市交通事件裁決所於民國100 年3 月7 日以北市裁申字第裁
22-CZ0000000號所為之處分（原舉發案號：臺北縣政府警察局第
CZ0000000號）聲明異議，本院裁定如下：
        主  文
異議駁回。
    理  由
一、原處分意旨略以：異議人即受處分人蒲盛松於民國99年12月
    20日下午4 時26分許，騎乘車牌號碼N37-670 號普通重型機
    車，行經臺北縣板橋市（現改制為新北市板橋區，下同）民
    生路1 段，因「機器腳踏車，不在規定車道行駛」之違規行
    為，為臺北縣政府警察局（現改制為新北市政府警察局，下
    同）海山分局交通分隊警員以CZ0000000 號舉發違反道路交
    通管理事件通知單（下稱舉發通知單）及採證照片逕行舉發
    ，原處分機關遂於100 年3 月7 日以北市裁申字第裁22-CZ0
    000000號違反道路交通管理事件裁決書（下稱裁決書），依
    道路交通管理處罰條例第45條第13款、第63條第1 項第1 款
    （裁決書漏載第1 款）及違反道路交通管理事件統一裁罰基
    準及處理細則之規定，裁處罰鍰新臺幣（下同）600 元，並
    記違規點數1 點。
二、聲明異議意旨略以：伊雖有短暫不在規定車道行駛之違規行
    為，但係因交通規則規定超車間距至少須達1 公尺以上，而
    伊係因超車之故而暫時切入該車道以致誤觸法網，請求准予
    「勸導」之方式而不予舉發；另該車道原在路口前端為機車
    道，當該機車道變窄而少一線道時，前方卻未依道路交通標
    誌標線號誌設置規則之規定設置路寬變更之標誌，則該路段
    之標誌設置違法在先，致伊誤入陷阱，警方取得之證據乃係
    違法取得，怎可為此等違規行為之舉發，爰為此聲明異議云
    云。
三、按「禁行機車」標字，用以告示本車道禁行汽缸總排氣量未
    滿550 立方公分之機器腳踏車通行；繪設於路段起點；路段
    過長時，得於路段中加繪之，道路交通標誌標線號誌設置規
    則第178 條定有明文。次按機器腳踏車行駛之車道，應依標
    誌或標線之規定行駛，道路交通安全規則第99條第1 項前段
    亦有明定。又按汽車（包括機器腳踏車）駕駛人爭道行駛，
    有機器腳踏車不在規定車道行駛情形者，處600 元以上1,80
    0 元以下罰鍰；汽車駕駛人有違反前述規定者，並記違規點
    數1 點，道路交通管理處罰條例第45條第13款、第63條第1
    項第1 款亦分別規定甚明。
四、經查：
（一）本件異議人於99年12月20日下午4 時26分許，騎乘車牌號
      碼N37-670 號普通重型機車，行經臺北縣板橋市○○路○
      段時，因「機器腳踏車，不在規定車道行駛」之違規行為
      ，為當時在臺北縣板橋市○○路○ 段與民享街交岔路口執
      勤之臺北縣政府警察局海山分局交通分隊警員拍攝照片後
      ，填製臺北縣政府警察局CZ0000000 號舉發通知單逕行舉
      發，異議人不服舉發，向原處分機關陳述意見，原處分機
      關函請原舉發單位查詢結果，仍認異議人有上開違規，原
      處分機關遂依據道路交通管理處罰條例第45條第13款、第
      63條第1 項第1 款及違反道路交通管理事件統一裁罰基準
      及處理細則之規定，裁處罰鍰600 元，並記違規點數1 點
      等情，有異議人違規查詢報表、臺北市交通事件裁決所受
      理民眾申訴紀錄表、新北市政府警察局海山分局100 年2
      月11日新北警海交裁字第1000005987號函、臺北市交通事
      件裁決所100 年3 月11日北市裁申字第10031338400 號函
      、上開裁決書各1 件、採證照片4 張附卷可稽。
（二）異議人對其確有於上揭時、地騎乘機器腳踏車，不在規定
      車道行駛之違規行為並無爭執，然仍執前詞置辯，惟查：
  (1)、揆諸上開採證照片4 張所示，異議人於舉發時、地騎乘N3
      7-670 號普通重型機車所行駛之車道上，明顯可見繪設有
      「禁行機車」之標字，是異議人騎乘機車不依規定車道行
      駛之違規事實，堪予認定。又觀諸上開採證照片，可見異
      議人騎乘機車經過前一路口之枕木紋行人穿越道後，即行
      駛於繪設「禁行機車」之車道上，當時於該路段行駛之車
      輛及交通狀況並無異常壅塞之情形，異議人之車輛與其右
      側車道之車輛，及同車道之前後方車輛均能保持一定之距
      離行駛，並無受其右側車流狀況影響而不得不進入禁行機
      車車道行駛，或無法變換至其右側得行駛機車之車道之情
      形，又汽車行駛時，應依上開規定於規定之車道內行駛，
      如欲超車，亦不得貪圖一時便利而無視其他用路人之安全
      及交通秩序，逕自駛入禁止行駛之車道，而異議人車輛於
      繼續行駛經過數10公尺後，以至接近下一交岔路口處時，
      竟仍持續行駛在該「禁行機車」之車道上，並未離開該「
      禁行機車」之車道行駛，顯見其上開所辯係因超車之故而
      暫時行駛於「禁行機車」之車道云云，要非可採。
  (2)、又按行為人有駕駛汽車在交通管制設施變換之處所，致無
      法即時依變換後之設施指示行駛情形，而未嚴重危害交通
      安全、秩序或發生交通事故，且情節輕微，以不舉發為適
      當者，交通勤務警察或依法令執行交通稽查任務人員得對
      其施以勸導，免予舉發，違反道路交通管理事件統一裁罰
      基準及處理細則第12條第1 項第1 款固有明定，惟依上開
      採證照片所示，異議人機車於通過前一路口之枕木紋行人
      穿越道後即行駛於「禁行機車」車道上，且持續行駛數10
      公尺，至接近下一交岔路口處時仍未變換車道，是尚難認
      異議人車輛有何在交通管制設施變換之處所，致無法即時
      依變換後之設施指示行駛之情形，復查無異議人本件騎乘
      機車有何上開條項其他各款規定得對其施以勸導，免予舉
      發之行為，是異議人辯稱應以勸導之方式代替舉發云云，
      尚無足採。
  (3)、至異議人辯稱該路段之路口前端為機車道，過路口後機車
      道少一線道，惟該處並未設置路寬變更標誌，因此駕駛人
      易誤入陷阱而行駛於「禁行機車」車道上云云。然查，異
      議人於本件經舉發違規時騎乘機車所行駛之車道，其上地
      面繪設有「禁行機車」之標字，業如前述，異議人騎乘機
      車自應遵循該禁制標誌，又異議人違規之臺北縣板橋市○
      ○路○ 段，該路段自與中山路之交岔路口起，迄異議人經
      拍照採證違規之路段，均係同向4 車道之道路，此有異議
      人繪製之現場圖1 紙、採證照片4 張在卷可佐，是上開路
      段顯無路寬縮減或車道數減少之情，再者，於異議人本件
      違規當時，上開「禁行機車」之車道，除異議人之車輛外
      ，未見有其他機車亦行駛於上開「禁行機車」車道，而行
      駛於該路段之機車均係循序行駛於該「禁行機車」車道右
      側之規定車道內，此觀上開採證照片4 張自明，亦無異議
      人所辯該路段易使駕駛人誤入陷阱而行駛於「禁行機車」
      車道之情，是以，異議人上開所辯，顯有誤會。
五、綜上所述，本件異議人騎乘上開普通重型機車於上揭時、地
    ，確有「機器腳踏車，不在規定車道行駛」之違規事實，應
    堪認定，原處分機關依道路交通管理處罰條例第45條第13款
    、第63條第1 項第1 款及違反道路交通管理事件統一裁罰基
    準及處理細則之規定，裁處異議人罰鍰600 元，並記違規點
    數1 點，核無違誤。本件聲明異議為無理由，應予駁回。
據上論斷，應依道路交通事件處理辦法第18條，裁定如主文。
中    華    民    國    100   年    5   月    31      日
                  交通法庭    法  官  吳幸娥
以上正本證明與原本無異
如不服本裁定應於送達後5日內向本院提出抗告狀
                                書記官  黃頌棻
中    華    民    國    100   年    5   月    31      日